# 请教陈版，固定资产无偿划拨问题

提问人：jiangqianmu 时间：2019-06-01 15:24:20
请教陈版，一个集体所有制的镇自来水厂的全部固定资产的无偿划拨给另一个国企独资的县自来水厂，进行整合。请问接受固定资产的一方做账是要贷记资本公积还是递延收益还是什么科目？是否要交税？有什么准则依据吗？
谢谢！

回答人：chenyiwei
此类无偿划转通常是在当地政府等主管部门主导下的非市场行为，划入方通常是按划入净资产的账面价值贷记资本公积。

回答人：chenyiwei
此类无偿划转通常是在当地政府等主管部门主导下的非市场行为，划入方通常是按划入净资产的账面价值贷记资本公积。

提问人：jiangqianmu 时间：2019-06-02 11:38:22
请问资本公积的二级明细科目是什么？这类资本公积可以转增实收资本吗？
谢谢陈版！

回答人：chenyiwei
资本公积——资本溢价。

提问人：liuyang1123 时间：2019-11-22 06:30:22
请教陈版，那划出方呢，是借长投还是借资本公积？

回答人：chenyiwei
划出方不是划入方股东的，应借记资本公积。